en: Water heating method: Battery-powered; Electric heating element; Heat-retaining insulation; Propane burner; Solar; Unheated; Other
zh-CN: 水加热方法: 电池供电; 电加热元件; 保温隔热; 丙烷燃烧器; 太阳能; 无加热; 其他
fi: Veden lämmitysmenetelmä: Akkukäyttöinen; Sähköinen lämmityselementti; Lämpöä eristävä eriste; Propaanipoltin; Aurinkoenergia; Lämmittämätön; Muu
bg-BG: Метод за загряване на водата: На батерии; Електрически нагревателен елемент; Топлозадържаща изолация; Пропанова горелка; Слънчево; Без нагряване; Друго
cs: Způsob ohřevu vody: Na baterie; Elektrické topné těleso; Tepelná izolace; Propanový hořák; Solární; Bez ohřevu; Jiný
ro-RO: Metoda de încălzire a apei: Alimentare cu baterii; Element de încălzire electric; Izolație care reține căldura; Arzător cu propan; Solară; Neîncălzită; Altele
pt-BR: O tipo de jato de água produzido pelo bico durante o disparo.: A bateria; Resistência elétrica; Isolamento térmico; Queimador a propano; Solar; Sem aquecimento; Outros
nl: Water verwarmingsmethode: Op batterijen; Elektrisch verwarmingselement; Warmtevasthoudende isolatie; Propaanbrander; Zonne-energie; Onverwarmd; Overige
vi: Phương pháp đun nước: Chạy bằng pin; Phần tử gia nhiệt bằng điện; Cách nhiệt bảo ôn; Đầu đốt propan; Năng lượng mặt trời; Không làm nóng; Khác
ru: Метод нагрева воды: От аккумулятора; Электрический нагревательный элемент; Сохраняющая тепло изоляция; Пропановая горелка; От солнечной энергии; Без нагрева; Другое
zh-TW: 水加熱方式: 電池供電; 電熱元件; 保溫隔熱; 丙烷燃燒器; 太陽能; 未加熱; 其他
pl: Metoda podgrzewania wody: Na baterie; Elektryczna grzałka; Izolacja termiczna; Palnik na propan; Słoneczna; Bez podgrzewania; Inne
lt-LT: Vandens šildymo metodas: Maitinamas baterija; Elektrinis kaitinimo elementas; Šilumą sulaikanti izoliacija; Propano degiklis; Saulės energija; Nešildomas; Kita
ko: 물 가열 방식: 배터리 구동식; 전기 가열 소자; 보온 단열재; 프로판 버너; 태양열; 비가열식; 기타
da: Metode til vandopvarmning: Batteridrevet; Elektrisk varmelegeme; Varmebevarende isolering; Propanbrænder; Solenergi; Uopvarmet; Andet
hr-HR: Metoda zagrijavanja vode: Na baterije; Električni grijač; Izolacija za zadržavanje topline; Plamenik na propan; Solarno; Bez grijanja; Ostalo
el: Μέθοδος θέρμανσης νερού: Με μπαταρία; Ηλεκτρικό θερμαντικό στοιχείο; Μόνωση διατήρησης θερμότητας; Καυστήρας προπανίου; Ηλιακή; Χωρίς θέρμανση; Άλλο
nb: Metode for oppvarming av vann: Batteridrevet; Elektrisk varmeelement; Varmelagrende isolasjon; Propanbrenner; Solenergi; Uoppvarmet; Annet
sl-SI: Metoda ogrevanja vode: Baterijsko napajanje; Električni grelec; Izolacija za zadrževanje toplote; Plinski gorilnik (propan); Solarno; Negrevano; Drugo
de: Wassererwärmungsmethode: Batteriebetrieben; Elektrisches Heizelement; Wärmespeichernde Isolierung; Propanbrenner; Solar; Unbeheizt; Sonstige
th: วิธีการให้ความร้อนแก่น้ำ: ใช้แบตเตอรี่; ตัวทำความร้อนไฟฟ้า; ฉนวนกักเก็บความร้อน; หัวเผาโพรเพน; พลังงานแสงอาทิตย์; ไม่ทำความร้อน; อื่นๆ
sv: Vattenuppvärmningsmetod: Batteridriven; Elektriskt värmeelement; Värmebevarande isolering; Gasolbrännare; Solcellsdriven; Ouppvärmd; Övrigt
fr: Mode de chauffage de l’eau: Alimentation par batterie; Élément chauffant électrique; Isolation thermique; Brûleur au propane; Solaire; Non chauffé; Autre
hu: Vízmelegítés módja: Akkumulátoros; Elektromos fűtőszál; Hőtartó szigetelés; Propánégő; Napelemes; Fűtetlen; Egyéb
tr: Su ısıtma yöntemi: Pille çalışan; Elektrikli ısıtma elemanı; Isı tutan yalıtım; Propan brülörü; Güneş enerjili; Isıtmasız; Diğer
ja: 水加熱方式: 電池式; 電気ヒーター; 保温断熱材; プロパンバーナー; ソーラー; 非加熱; その他
it: Metodo di riscaldamento dell'acqua: A batteria; Resistenza elettrica; Isolamento termico; Bruciatore a propano; Solare; Non riscaldato; Altro
pt-PT: Método de aquecimento da água: Alimentado a bateria; Elemento de aquecimento elétrico; Isolamento térmico; Queimador a propano; Solar; Não aquecido; Outro
es: Método de calentamiento del agua: A batería; Elemento calentador eléctrico; Aislamiento de retención de calor; Quemador de propano; Solar; Sin calentamiento; Otro
sk-SK: Metóda ohrevu vody: Napájané batériou; Elektrické výhrevné teleso; Izolácia zadržiavajúca teplo; Propánový horák; Solárna; Bez ohrevu; Iná